---
title: "practica_final"
format: html
editor: visual
---

Vamos a utilizar el dataset de semillas que se encuentra aquí: https://archive.ics.uci.edu/ml/datasets/seeds#

Primero vamos a descargarnos el dataset con el siguiente comando:

```{r}
library(tidyverse)
df_seeds <- read.table('https://archive.ics.uci.edu/ml/machine-learning-databases/00236/seeds_dataset.txt', col.names =c('area','perimetro','compacto','longitud','anchura','coeficient.asimetria','longitud.ranura','tipo'))
```

#### PREGUNTA 1 (0.5pt)

¿Cuantas filas y cuantas columnas tiene el dataframe df_seeds?

**Respuesta**:

```{r}
paste('El dataframe df_seeds tiene',ncol(df_seeds),'columnas')
paste('El dataframe df_seeds tiene',nrow(df_seeds),'filas')
```

#### PREGUNTA 2 (0.5pt)

Vamos a convertir en factor la columna tipo. Vamos a reemplazar los números por su correspondiente etiqueta (label). La correspondencia entre el código y el tipo es:

-   1 - Kama
-   2 - Rosa
-   3 - Canadian

Convierte en factor la columna tipo, respetando las etiquetas:

**Respuesta**:

```{r}
etiquetas<- c('Kama','Rosa','Canadian')
df_seeds$tipo <- factor(df_seeds$tipo, levels = unique(df_seeds$tipo), labels = etiquetas)
df_seeds
```

#### PREGUNTA 3 (1pt)

¿Cual es la media del area de cada uno de los tipos?

**Respuesta**

```{r}
seeds_media <- df_seeds |> group_by(tipo) |> summarize(area_media = mean(area))
paste('El área media para el tipo Kama es', seeds_media[1,2])
paste('El área media para el tipo Rosa es', seeds_media[2,2])
paste('El área media para el tipo Canadian es', seeds_media[3,2])
```

#### PREGUNTA 4 (0.5pt)

¿Como se llama el siguiente tipo de gráfico?. ¿Qué representa la línea del centro de la caja?

```{r}
ggplot(df_seeds, aes(x=tipo, y=area)) + geom_boxplot()
```

**Respuesta**: ''Este tipo de gráfico se llama boxplot. La línea del centro de la caja representa la mediana (valor medio de los datos)."

#### PREGUNTA 5 (1.5pt)

¿Como pintarías un diagrama de puntos (o scatterplot) con ggplot con las siguientes características? - En el eje X la variable compacto - En el eje Y la variable area - Cada tipo de semilla debería tener un color diferente

**Respuesta**:

```{r}
ggplot(df_seeds, aes(x=Compacto, y=Area))+geom_point(aes(color=tipo))
```

#### PREGUNTA 6 (0.5pt)

¿Qué hace la siguiente línea?:

```{r}
df_seeds |> mutate(is_kama = tipo=='Kama') -> df_seeds
```

**Respuesta**: ''La línea de código mostrada crea una columna nueva "is_kama" en el dataframe df_seeds. Devuelve TRUE o FALSE (tipo lógico) según si cumple o no con la condicion tipo=='Kama'.

#### PREGUNTA 7 (1.5pt)

Vamos a dividir el conjunto de datos en test y training porque vamos a entrenar un modelo que me permita diferenciar si una semilla es de tipo Kama o no. ¿Por qué es aconsejable dividir el dataset en los grupos de train y test?

```{r}
set.seed(123) # Este set.seed hace que a todos nos generen los mismos número aleatorios
idx <- sample(1:nrow(df_seeds), 0.7*nrow(df_seeds))
df_seeds_train <- df_seeds[idx,]
df_seeds_test <- df_seeds[-idx,]
```

**Respuesta**: ''Es aconsejable dividir el dataset en los grupos de train y test porque permite evaluar el rendimiento del modelo en datos no vistos, evitando el sobreajuste y facilitando la selección de modelos y ajuste de hiperparámetros. Al usar sample se selecciona aleatoriamente el 70% de las filas para el conjunto de entrenamiento y el 30% restante para el conjunto de prueba. La línea set.seed(123) garantiza la repetición de la división de datos."

#### PREGUNTA 8 (1pt)

Vamos a crear un modelo para realizar una clasificación binaria, donde le pasaremos como entrada las columnas: area, perimetro, compacto, longitud, coeficient.asimetria y longitud.ranura

¿Qué tipo de algoritmo o modelo debería usar?

**Respuesta**: ''La regresión logística es una buena alternativa dado que es simple, interpretable y proporciona predicciones de probabilidad."

#### PREGUNTA 9 (1pt)

Crea un modelo que me permita clasificar si una semilla es de tipo Kama o no con las siguientes columnas: area, perimetro, compacto, longitud, coeficient.asimetria, longitud.ranura

**Respuesta**:

```{r}
```

#### PREGUNTA 10 (1pt)

Si usamos un umbral de 0 en la salida del modelo (lo que equivale a probabilidad de 0.5 cuando usamos el predict con type='response') ¿Cuales son los valores de precisión y exhausitividad?

**Respuesta**.

```{r}
umbral <- 0.5
predict_muestra<-predict(model, df_seeds_test, type="response")
M=table(real=df_seeds_test$is_kama, prediction=predict_muestra<umbral)
M
cat("\n")
paste("La precisión es:",M[2,2]/(M[1,2]+M[2,2]))
paste("La exhaustividad es:",M[2,2]/(M[2,1]+M[2,2]))
```

#### PREGUNTA 11 (1.5pt)

¿Qué están haciendo las siguientes líneas?

```{r}
set.seed(123)
cl<-df_seeds |> select(area,perimetro,compacto,longitud,anchura,coeficient.asimetria,longitud.ranura) |> kmeans(3)
table(real=df_seeds$tipo,cluster=cl$cluster)
```

**Respuesta**: ''El dodigo primero establecen una semilla para la aleatoriedad, luego agrupa los datos en tres grupos usando el algoritmo K-means con ciertas variables, y finalmente muestra en una tabla cómo se relacionan los tipos de semillas reales con los grupos encontrados por el algoritmo."
